Axel LOUISY-LOUIS



Détails personnels



Axel LOUISY-LOUIS



louisylouis.axel@gmail.com



+33 646 64 45 80



21 rue Proudhon App A512 93210 Saint-Denis



pro.azzxl.com



24 ans

Langues

Français



Anglais



Qualités

- Perfectionniste
- Optimisateur
- Exigeant
- Curieux

Centres d'intérêt

- Les innovations technologiques
- Le D.I.Y, l'impression 3D, le bricolage
- Le jardinage
- Le commerce

Profil

Étudiant originaire de la Martinique, j'effectue mes étude supérieures à l'école 42 Paris .

Je suis quelqu'un de curieux, capable de m'adapter aux différents problèmes aux quels je pourrais faire face.

Je recherche actuellement une alternance de 2 ans idéalement dans le domaine du développement mobile ou du développement web (back, front, ou full stack) mais je reste cependant ouvert aux autres propositions.

Expérience professionnelle

Freelance

juil. 2019 - présent

Axel LOUISY-LOUIS (Auto-Entreprise)

Lead Developer

juil. 2019 - juil. 2020

Work Inn, Asnières-sur-Seine

- Maintenance et amélioration du chatbot (Book Inn) réalisé en stage.
- Réalisation d'un prototype fonctionnel d'agenda connecté pour salle de reunion.
- Travail sur une solution web complète de gestion d'espace de co-working.
- Réalisation d'outils numériques internes.

Stage - Développement Web et R&D

janv. 2019 - juil. 2019

Work Inn, Asnières-sur-Seine

- Réalisation d'un chatbot Slack de réservation de salle de réunion.
- Réalisation d'une web app de gestion des évènements créés via le chatbot.

Stage - Technicien informatique et maintenance

sept. 2015 - nov. 2015

MartiniqueLa1ère, Fort-De-France

Filiale Caraïbéenne du groupe France Télévision

- Travail sur le renouvellement des ordinateurs du parc informatique de l'entreprise.
- Travail sur une solution de portail captif Wi-Fi pour les visiteurs du site.

Formation

Architecte en Technologie du Numérique

nov. 2016 - présent

École 42, Paris

Baccalauréat Scientifique (mention Assez Bien)

juin 2014

Lycée de Bellevue, Fort-De-France

Compétences

Linux

HTML / CSS	•••••
Javascript	•••••
Node.Js & Framework Express	•••••



